---
title: "Lipoproteins Analysis"
output: html_notebook
---

```{r}
library(tidyverse)
library(readxl)
library(ggplot2)
library(tableone)
library(viridisLite)
library(viridis)
library(ggpubr)
library(miceRanger)
library(gridExtra)
```

# Base de datos

Tenemos una base de datos llamada "Clinica", que posee los datos clínicos de los pacientes de un hospital. En este proyecto analizaremos las diferencias moleculares, a nivel lipoproteico, que diferencia a pacientes sanos de pacientes con la cualidad a estudiar.

# Características clínicas

Tenemos una base de datos llamada "Clinica", que posee los datos clínicos de los pacientes de un hospital. Lo primero que haremos es crear una TableOne que recoja todas las variables de interés que afectan a nuestros pacientes.

```{r}

shapiro<-lapply(Clinica[c("Age","BMI","Heart_rate","TAS","TAD","Pcadera","Pcintura","Glucose","Insulina_drug","HOMAIR","TG","CHOL", "LDL","HDL", "ALT","AST","GGT")], shapiro.test)

nonormales<-c("Age","BMI","Heart_rate","TAS","TAD","Pcadera","Pcintura","Glucose","Insulin2","HOMAIR","TG","CHOL", "LDL","HDL", "ALT","AST","GGT")

tab1 <- CreateTableOne(strata = "Qual", data = Clinica)
```

# Análisis

Realizaremos un boxplot para analizar el contenido de colestorerol que portan los diferentes tipos de lipoproteínas en pacientes sanos y pacientes que portan la cualidad a estudiar.

```{r}
p1 <- ggplot(subset(Clinica, Lipoprotein != "LDL"), aes(x=Lipoprotein, y=Colesterol, fill=Qual))+
  geom_boxplot()+
  scale_fill_brewer(palette = "Set2" )+
  ylim(0,90)+
  stat_compare_means(label="p.signif")+
  theme_classic()+
  labs(x="Lipoproteína", y="Contenido de Colesterol (mg/dL)")

p2 <- ggplot(subset(Clinica, Lipoprotein != "HDL" & Lipoprotein != "IDL" & Lipoprotein != "VLDL"), aes(x=Lipoprotein, y=Colesterol, fill=Qual))+
  geom_boxplot(width=0.40)+
  scale_fill_brewer(palette = "Set2" )+
  stat_compare_means(label="p.signif")+
  theme_classic()+
  labs(x="Lipoproteína", y="Contenido de Colesterol (mg/dL)")

ggarrange(p1, p2,ncol=2, nrow=1, common.legend = TRUE, legend="right")
```

Por otro lado, sabemos que las enfermedades metabólicas parecen afectar el perfil de lipoproteínas, por lo que estudiaremos también la correlación entre distintas comorbilidades de la cualidad estudiada y las lipoproteínas mediante un scatter-plot:

```{r}
ggplot(ScatterPlot, aes(x=log10(VLDL), y=Glucose)) + 
  geom_point() + 
  geom_smooth(method=lm) + 
  stat_regline_equation(label.x=1, label.y=30)+ 
  stat_cor(label.x=1, label.y=25) + 
  theme(panel.background = element_blank())
```

